# 请问陈版主，筹建期间的有限公司能改制为股份公司么

提问人：西楼看月 时间：2013-01-30 07:59:07
我公司属于项目建设期，属于有限责任公司，想改制为股份公司，最新政策是否允许呢？步骤是什么呢？谢谢

回答人：chenyiwei
法律没有规定筹建期内的有限责任公司不能改建为股份有限公司。有限责任公司整体变更为股份有限公司的程序与一般情况下为了IPO目的的整体变更相同，包括变更方案制定和内部决策、国资委或者外资管理部门的审批（如需要）、基准日财务报表审计和整体评估、制定具体的变更方案（含股权设置方案）、签署发起人协议、验资、举行创立大会暨股份有限公司第一次股东大会、办理工商变更等程序。